# 请教陈版减值

提问人：wangjingquan 时间：2020-06-15 06:53:00
您好！有一家子公司做减值测试，可回收金额为 100 ，净资产账面价值为 130 ，其中包括商誉 28 ，现在已明确一座办公楼的可回收金额与账面相比低 4 ，请问这时该如何分配减值？如果先减掉这个 4 ，那么商誉就会留下 2 ，好像不符合减值先分配给商誉的原则，可是办公楼明明已经确认减值 4 ，如果因为先减商誉，似乎又会造成办公楼估值过高？谢谢您

回答人：chenyiwei
首先要确定该办公楼是否属于该商誉所属的资产组，如果是，则不单独考虑该办公楼自身的减值问题，仅以资产组为单位计算可收回金额。根据你的主帖数字，应首先确认商誉减值 28 ，其余减值准备 2 分配给包括该办公楼在内的该资产组可辨认资产，具体分配方法请参考《讲解 2010 》例题9-9、9-10。
需注意：根据资产减值准则规定：抵减后的各资产的账面价值不得低于以下三者之中最高者：该资产的公允价值减去处置费用后的净额（如可确定的）、该资产预计未来现金流量的现值（如可确定的）和零。因此而导致的未能分摊的减值损失金额，应当按照相关资产组或者资产组组合中其他各项资产的账面价值所占比重进行分摊。